【裁判字號】    95,訴,415
【裁判日期】    950516
【裁判案由】    毒品危害防制條例
【裁判全文】
臺灣高雄地方法院刑事判決               95年度訴字第415號
公  訴  人  臺灣高雄地方法院檢察署檢察官
被      告  甲○○
上列被告因毒品危害防制條例案件，經檢察官提起公訴（94年度
毒偵字第9748號），本院判決如下：
    主  文
甲○○連續施用第一級毒品，累犯，處有期徒刑拾月。扣案之第
一級毒品海洛因壹小包（淨重零點壹肆公克，空包裝重零點貳壹
公克），沒收銷燬之。
被訴施用第二級毒品之部分，無罪。
    理  由
一、甲○○前於民國90年間，因竊盜案件，經法院判處有期徒刑
    8 月、緩刑3 年確定；嗣於91年間，復因竊盜案件，經法院
    判處有期徒刑9 月確定，前開緩刑亦被撤銷，二者接續執行
    ，於91年7 月15日入監服刑，92年6 月12日縮短刑期假釋付
    保護管束，同年11月20日保護管束期滿、假釋未經撤銷視為
    執行完畢。又因施用毒品案件，經送強制戒治後，嗣先後經
    停止戒治、撤銷停止戒治，於89年6 月21日執行完畢釋放。
    詎仍不知悔改，復基於施用第一級毒品海洛因之概括犯意，
    自93年9 月中旬某日起至94年3 月10日止（不含受公權力拘
    束之時間），連續在高雄縣市○地路旁之無人處所等處，以
    注射之方式，施用第一級毒品海洛因多次。嗣於93年9 月29
    日上午9 時55分許，在高雄市○○鄉○○路二段路旁為警察
    查獲，並當場扣得海洛因1 小包（淨重0.14公克，空包裝重
    0.21公克）。
二、案經高雄市政府警察局小港分局報請臺灣高雄地方法院檢察
    署檢察官偵查起訴。
    理  由
壹、被訴施用第一級毒品有罪部分：
一、訊據被告甲○○對於上開犯罪事實均坦承，且其於93年9 月
    29日為警查獲時所採集之尿液，經送高雄市立凱旋醫院檢驗
    結果，呈現嗎啡性反應，有該院93年10月11日00000000號檢
    驗報告暨尿液編號對照表1 份附卷可按。又扣案之白色粉末
    1 小包，經送法務部調查局檢驗結果，含第一級毒品海洛因
    成分（淨重0.14公克，空包裝重0.21公克），有該局94年4
    月4 日調科壹字第220019546 號鑑定通知書1 份在卷可憑，
    足見被告之自白與事實相符，其於前揭時地連續施用第一級
    毒品海洛因多次之犯行，堪以認定。又被告前因施用毒品案
    件，經送強制戒治後，嗣先後經停止戒治、撤銷停止戒治，
    於89年6 月21日執行完畢釋放乙情，有卷附臺灣高等法院被
    告前案紀錄表1 份可佐，從而，被告於強制戒治執行完畢釋
    放後，5 年內再犯毒品危害防制條例第10條第1 項之施用第
    一級毒品罪，洵堪認定，本件事證明確，應依法論科。
二、核被告所為，係犯毒品危害防制條例第10條第1 項之施用第
    一級毒品罪。被告為施用而持有第一級毒品海洛因，其持有
    之低度行為俱應為施用之高度行為所吸收，不另論罪。其先
    後多次施用第一級毒品海洛因之犯行，時間緊接，觸犯構成
    要件相同之罪名，顯係基於概括犯意反覆為之，應依連續犯
    之規定，論以一罪，並加重其刑。被告除93年9 月28日下午
    5 時許之施用第一級毒品海洛因犯行外，其餘部分雖未據起
    訴，惟未據起訴之部分與已起訴者，既有連續犯之裁判上一
    罪關係，自為起訴效力所及，本院自均得併予審理，附此敘
    明。又被告曾於90年間，因竊盜案件，經法院判處有期徒刑
    8 月、緩刑3 年確定；嗣於91年間，復因竊盜案件，經法院
    判處有期徒刑9 月確定，前開緩刑亦被撤銷，二者接續執行
    ，於91年7 月15日入監服刑，92年6 月12日縮短刑期假釋付
    保護管束，同年11月20日保護管束期滿、假釋未經撤銷視為
    執行完畢一節，有上開前案紀錄表可按，其於該有期徒刑執
    行完畢後，5 年內再犯本案有期徒刑以上之罪，應論以累犯
    ，並加重其刑，且遞加重之。
三、審酌被告因施用毒品經強制戒治後，猶仍一再施用毒品，且
    施用期間持續達近半年，顯然欠缺戒除毒癮之決心，惟念被
    告之施用毒品行為，乃屬對其自身健康之戕害行為，對社會
    所造成之損害尚非直接，另並斟酌被告之生活狀況、智識程
    度與品行等一切情狀，爰量處如主文所示之刑。扣案之白色
    粉末1 小包經送驗結果，含第一級毒品海洛因成分，業認明
    如前，而包裝袋與其上殘留之毒品，已難以分析剝離，應依
    毒品危害防制條例第18條第1 項前段規定，不問屬於犯人與
    否，沒收銷燬之；至送鑑耗損之海洛因既已滅失，自無庸再
    予宣告沒收銷燬之必要。
四、末被告88年2 月5 日下午7 時許之施用第一級毒品犯行（下
    稱前案犯行），雖迄至94年10月20日始經臺灣高等法院高雄
    分院以94年度上訴字第1329號判決，嗣並告確定，惟被告於
    本院審理中，已明確陳稱：我在89年強制戒治釋放後到93年
    中旬的期間，沒有再繼續施用毒品，期間，我又曾在90、91
    年間因竊盜案入獄執行，是執行完畢隔了很長一段期間後，
    因為1 個朋友之邀約，才又開始施用（本院卷第45頁）；再
    者，被告前案犯行後之88至89年間、91年7 月15日至92年6
    月12日間，確曾先後經強制戒治與刑之執行，也有前開前案
    紀錄表1 份在卷可稽，則在隔離矯治機構不斷施予治療、監
    管之下，被告本應無續恣為施用毒品之可能與犯意。綜上，
    顯見被告本案之施用毒品犯行乃係另行起意，而與前案犯行
    間，並無連續犯之裁判上一罪關係，且前開臺灣高等法院高
    雄分院94年度上訴字第1329號判決亦同此見，爰附此敘明。
貳、被訴施用第二級毒品無罪部分：
一、公訴意旨係以：被告甲○○另基於施用第二級毒品甲基安非
    他命之犯意，於93年9 月29日上午11時20分許採尿回溯96小
    時內之某時（不含公權力拘束之期間），在不詳處所，施用
    第二級毒品甲基安非他命1 次，因認被告此部分犯行，乃另
    涉犯毒品危害防制條例第10條第2 項之施用第二級毒品罪嫌
    等語。
二、按犯罪事實應依證據認定之，無證據不得認定犯罪事實；又
    不能證明被告犯罪者，應諭知無罪之判決；刑事訴訟法第15
    4 條第2 項、第301 條第1 項分別定有明文。公訴人認被告
    涉犯施用第二級毒品，乃係以高雄市立凱旋醫院94年6 月27
    日00000000號濫用尿液檢驗報告（下稱前開94年6 月27日尿
    液檢驗報告，臺灣高雄地方法院檢察署94年度毒偵字第9748
    號卷第13頁），資為唯一之論據。
三、訊據被告堅詞否認其曾施用第二級毒品甲基安非他命。經查
    ，前開94年6 月27日尿液檢驗報告，就甲基安非他命乙項之
    初步及確認檢驗結果，固均呈現陽性反應，惟該報告之作成
    日期，與被告之採尿日期，在時間上不僅相隔長達5 月又28
    日，且檢驗日期明顯與採尿日期之年度有異，是該份報告是
    否即係被告尿液之檢驗報告，實屬有疑，自難遽為被告不利
    之認定；復次，經本院依職權重新調取被告於93年9 月29日
    為警查獲時，所採集尿液之高雄市立凱旋醫院93年10月11日
    00000000號檢驗報告（本院卷第34頁），其中關於甲基安非
    他命之檢驗結果，則係呈現陰性反應，足認被告關於其並未
    施用第二級毒品之所辯，應尚符於真實而可堪採信。此外，
    公訴人復未提出任何積極證據以資證明被告確曾施用第二級
    毒品甲基安非他命，則其此部分之犯行自屬不能證明，揆諸
    前開說明，即應為無罪之諭知。
據上論斷，應依刑事訴訟法第299 條第1 項前段、第301 條第1
項，毒品危害防制條例第10條第1 項、第18條第1 項前段，刑法
第11條、第56條、第47條，判決如主文。
本案經檢察官乙○○到庭執行職務。
中    華    民    國    95    年    5     月    16    日
                  刑事第十庭  審判長法  官  徐美麗
                                    法  官  楊淑珍
                                    法  官  莊珮吟
以上正本證明與原本無異。
如不服本判決，應於判決送達後10日內，向本院提出上訴狀。
中    華    民    國    95    年    5     月    16    日
                                    書記官  蔡妮君
附錄本案所犯法條：
《毒品危害防制條例第10條第1 項》
施用第一級毒品者，處6 月以上5年以下有期徒刑。


司法院資訊處製作；財團法人民間司法改革基金會備份。
